【裁判字號】    89,簡上,95
【裁判日期】    890630
【裁判案由】    給付票款
【裁判全文】
臺灣臺中地方法院民事判決  八十九年度簡上字第九十五號
    上  訴  人  甲○○
    被上訴人    乙○○
右當事人間請求給付票款事件，上訴人對於中華民國八十九年一月四日本院臺中簡易
庭八十八年度中簡字第三○九四號第一審判決提起上訴，本院判決如左：
    主  文
上訴駁回。
第二審訴訟費用由上訴人負擔。
    事  實
甲、上訴人方面：
  一、聲明：求為判決（一）原判決廢棄（二）被上訴人在第一審之訴駁回（三）第
      一、二審訴訟費用由被上訴人負擔（四）如受不利判決，請准供擔保免為假執
      行。
  二、陳述：除與原審判決書所載者相同茲予引用外，補稱：
     （一）被上訴人因侵占而執有上訴人所簽發，欲交付予訴外人中台有限播送系
           統股份有限公司（下稱中台公司）抵付廣告費之面額均為新台幣（下同
           ）十二萬元之支票二張，並據以對上訴人請求給付，故被上訴人請求上
           訴人支付前揭票款之行為依法無據。
     （二）被上訴人取得票據並非出於正當權源，縱被上訴人係基於中台公司股東
           之身分請求上訴人給付票款，亦屬對價不相當，上訴人自得依票據法第
           十三條但書、第十四條之規定主張抗辯。
  三、證據：提出廣告托播契約書一件，並聲請訊問證人鄭朝欽。
乙、被上訴人方面：
  一、聲明：駁回上訴。
  二、陳述：除與原審判決書所載者相同茲予引用外，補稱：上訴人所委託播放的廣
      告已播放完畢，上訴人即應付款，其他是我們公司內部與鄭朝欽之間的事。被
      上訴人現在是中台公司的負責人。
  三、證據：援用原審之立證方法。
    理  由
一、被上訴人主張：伊執有上訴人所簽發，發票日期分別為八十八年四月五日、同年
    五月五日，票面金額均為十二萬元，付款人為泛亞商業銀行之支票（下稱系爭支
    票）二紙，不料分別於八十八年四月六日、同年五月五日向付款人為付款之提示
    ，竟均遭退票，追索無效等情，求為命上訴人如數給付及加給法定利息之判決。
二、上訴人則以：伊所簽發之系爭支票係欲交付予訴外人中台公司抵付廣告費，而為
    被上訴人侵占。被上訴人取得系爭票據並非出於正當權源，對價亦不相當，伊自
    得依票據法第十三條但書、第十四條之規定主張抗辯等語，資為抗辯。
三、查被上訴人執有上訴人所簽發之系爭支票二紙，分別於八十八年四月六日、同年
    五月五日向付款人為付款之提示，竟均遭退票之事實，已據被上訴人提出支票及
    退票理由單各二張為證，並為上訴人所不爭執，堪信真實。
四、上訴人雖以前揭情詞置辯；然查上訴人簽發系爭支票固係交付予訴外人中台公司
    抵付廣告費。惟上訴人所委託播放的廣告中台公司已播放完畢，乃上訴人所自認
    （見本院八十九年五月十七日準備程序筆錄）。而被上訴人目前為中台公司之負
    責人，乃上訴人所不否認，則上訴人既非無正當權源，亦非以不正當對價取得系
    爭票據，自得享有票據權利。至上訴人所舉之證人鄭朝欽雖供稱：「被上訴人是
    中台公司股東，管理財物，票是由他保管。公司以前的負責人是我，被上訴人趁
    我不在時私自辦理（負責人）變更登記，我現在地檢署告他侵占及偽造文書。系
    爭支票是屬於公司之款項」云云，但此乃他人（鄭朝欽）與執票人（被上訴人）
    間所存在之抗辯事由，票據債務人之上訴人自不得執以對抗執票人之被上訴人（
    最高法院四十七年台上字第一六二一號判例參照）。所辯尚非可採。
五、從而，被上訴人依據票據關係，訴請上訴人給付二十四萬元，及其中十二萬元自
    八十八年四月六日起，另外之十二萬元自八十八年五月五日起，均自清償日止按
    年息百分之六計算之利息，自屬正當，應予准許。原審為不利於上訴人之判決，
    核無不合，上訴論旨，指摘原判決不當，求予廢棄改判，非有理由。又本件係二
    審確定之案件，上訴人請求供擔保免為假執行，尚無必要，附予說明。
六、據上論結，本件上訴為無理由，依民事訴訟法第四百三十六條之一第三項、第四
    百四十九條第一項、第七十八條，判決如主文。
中      華      民      國    八十九    年      六      月    三十       日
                            臺灣臺中地方法院民事第五庭
~B審判長法官  林大洋
~B法      官  張瑞蘭
~B法      官  廖穗蓁
右為正本係照原本作成
不得上訴。
中      華      民      國    八十九    年      六      月    三十       日
~B法院書記官


司法院資訊處製作；財團法人民間司法改革基金會備份。
